【裁判字號】    97,上易,1352
【裁判日期】    971022
【裁判案由】    詐欺等
【裁判全文】
臺灣高等法院臺中分院刑事判決        97年度上易字第1352號
上  訴  人  臺灣臺中地方法院檢察署檢察官
上  訴  人
即  被  告  甲○○
上列上訴人因被告詐欺等案件，不服臺灣臺中地方法院97年度易
字第1623號中華民國97年6月17日第一審判決（起訴案號：臺灣
臺中地方法院檢察署96年度偵字第28996號），提起上訴，本院
判決如下：
    主  文
上訴駁回。
    事實及理由
一、本案經本院審理結果，認第一審判決認事用法及量刑均無不
    當，應予維持，並引用第一審判決書記載之事實、證據及理
    由（如附件）。
二、上訴意旨略以：（一）檢察官上訴部分：被告甲○○前已有
    詐欺前科，又詐騙被害人即告訴人楊肇廷等人10數次，事後
    毫無悔意，亦未賠償被害人之損害，認被告量刑太輕。又被
    告甲○○偽造波音公司之名片，係犯偽造文書罪，而原審判
    決未對此部分論罪科刑，應有未洽。爰提起上訴，請將原審
    判決撤銷，更為適當合法之判決等語。（二）上訴人即被告
    甲○○（下稱被告）部分：被告事後已知悔悟，犯後態度良
    好，請從輕量刑云云。
三、按在紙上或物品上之文字、符號，依習慣或特約足以為表示
    其用意之證明者，關於偽造文書之罪固應以文書論。然名片
    僅有表明其為何人之作用，並不足為法律上一定用意之證明
    ，即不足以證明持名片者確為名片上所載姓名之本人，如持
    他人名片冒用他人名義行詐，僅能論以詐欺罪，其持他人名
    片之行為不過為便於行詐而已，不能併論以行使偽造私文書
    罪責；又刑法第216條、第210條之行使偽造私文書罪，其所
    謂之文書，須以文字或符號，定著於有體物，而表示一定之
    意思、觀念或用意，具有相當之存續性，且屬法律上或社會
    生活上有關係之事項者，始足當之。如僅單純表示文書製作
    人之人格，而未表示一定之內容者，即難認係該法條所保護
    之文書。上訴人所偽造行使之名片，僅有梁添旺之姓名、職
    銜、電話號碼，顯僅係單純表示其人之同一性，而未表示一
    定之內容，自非刑法上偽造文書罪所保護之文書。最高法院
    79年台上字第1949號、81年台上字第3128號判決分別著有明
    文。因此，本件被告於向被害人等人行詐時，雖分別提示經
    偽造其上印製有「波音、臺灣、甲○○」等字樣之名片，然
    被告所偽造行使之名片，既非屬刑法第210條偽造私文書罪
    所保護之客體，依照前開說明，則尚難以該罪相繩。檢察官
    認本件被告之行為尚應成立行使偽造文書罪，容有誤會。
四、本件原審法院於審酌被告前有詐欺取財罪之前科，及斟酌被
    告年輕力壯，不思以正當手段掙取金錢，以行使偽造之美商
    波音公司員工識別證及施用詐術，向被害人乙○○等人詐騙
    財物，犯罪動機及目的均非良善，前後9次詐欺取財犯行，
    詐騙之款項並不相同，被害人所受損害亦有不同，被告犯後
    雖已坦承犯行，然迄未與被害人達成和解，合理賠償被害人
    損害，難認犯後態度良好等一切情狀，做為量處被告刑度之
    依據，並分別諭知易科罰金之折算標準，及分別定其應執行
    之刑。顯然原審法院於量刑時已就檢察官及被告上訴意旨所
    指有關量刑過輕或過重之理由，均已審酌在內，且本院審酌
    上情，認原審就被告所為之量刑，尚稱允當，並無過輕或過
    重之情形；故檢察官及被告之上訴，均為無理由，應駁回渠
    等之上訴。
據上論結，應依刑事訴訟法第368條、第373條，判決如主文。
本案經檢察官丙○○到庭執行職務。
中    華    民    國    97    年    10    月    22    日
            刑事第十一庭  審判長法  官  陳  朱  貴
                                法  官  胡  文  傑
                                法  官  何  志  通
上列正本證明與原本無異。
被告不得上訴。
檢察官得上訴。
如不服本判決應於收受送達後十日內向本院提出上訴書狀，其未
敘述上訴之理由者並得於提起上訴後十日內向本院補提理由書（
均須按他造當事人之人數附繕本）。
                                書記官  高  麗  淇
中    華    民    國    97    年    10    月    22    日


司法院資訊處製作；財團法人民間司法改革基金會備份。
